臺灣臺北地方法院刑事判決　　　　　　　100年度易字第923號
公　訴　人　臺灣臺北地方法院檢察署檢察官
被　　　告　MUJIBURRA.
上列被告因竊盜案件，經檢察官提起公訴（100年度偵緝字第355
號），本院判決如下：
    主  文
MUJIBURRAHMAH竊盜，處拘役伍拾捌日，如易科罰金，以新臺幣
壹仟元折算壹日。
    事  實
一、MUJIBURRAHMAH意圖為自己不法所有，於民國97年1月20日某
    時許，在己擔任看護而暫居之臺北市○○區○○街154號1樓
    雇主魏菩住處，徒手竊取魏菩所有現金新臺幣（下同）2萬
    元，得手後旋即逃逸。嗣魏菩返家察覺MUJIBURRAHMAH不知
    去向，並清點財物，經報警始循線查悉上情。
二、案經魏菩訴由臺北市政府警察局信義分局報請臺灣臺北地方
    法院檢察署檢察官偵查起訴。
    理  由
壹、證據能力：
    證人即告訴人魏菩於偵查中向檢察官所為之陳述，業經具結
    ，有結文存卷可憑，復查無顯不可信之情，依刑事訴訟法第
    159條之1第2項規定，具證據能力。至其餘憑以認定本案犯
    罪事實之非供述證據（詳後述），查無違反法定程序取得之
    情，依同法第158條之4規定反面解釋，亦具證據能力。
貳、實體部分：
一、訊據被告MUJIBURRAHMAH矢口否認有上揭竊盜犯行，辯稱：
    未竊取2萬元，係向告訴人魏菩夫借款2千元，2千元為魏菩
    夫自行拿予伊云云。惟查：
(一)證人即告訴人魏菩於偵查、本院審理時結證：1月20日早上擔
  任看護伊夫之被告打電話給伊媳婦，說伊先生發燒，伊跟伊子
  馬上趕到，到現場發現伊先生衣服全被解開，尿布沒包，也沒
  找到被告，發現被告留一個紙條，寫說她要離開了，後來發現
  鐵櫃裡的錢約2萬元不見，因伊前一天晚上有清點錢，伊先生
  中風，不能說話，手腳亦不能動，意識迷糊，需插鼻胃管，要
  灌流質食物，他是中風第二次。所以他的手不可能自己將身上
  紅包抽出來，伊先生及被告都睡樓下，伊做生意收入的錢都放
  在樓下，被告知道伊放的地方，被告都有看到伊在點錢，伊每
  天都這樣結帳，都放在那邊，一直二、三個月都沒有丟掉什麼
  ，所以伊很放心把錢放在那邊，被告離開時，伊一直找，第一
  發現就是錢不見了等語明確（臺灣臺北地方法院檢察署100年
  度偵緝字第355號卷第22-23頁、本院卷第19頁背面-20頁背面
  ）。證人與被告素無仇怨，於本院審理時尚表示願意原諒被告
  ，請求本院從輕量刑，以讓被告早日返鄉之情，有本院審理筆
  錄存卷可參（見本院卷21頁正面及背面），再酌以被告亦當庭
  自承：魏菩人很好，伊對她很抱歉（本院卷第21頁背面-22頁
  ），衡情證人魏菩當無故捏虛詞構陷被告致己亦受偽證罪嫌追
  訴處罰風險之必要與可能，是其證言，應屬信實，被告辯稱係
  告訴人夫同意借伊2千元，並親自交付云云，核為狡卸虛詞，
  洵無足採。
(二)末衡佐行政院勞工委員會97年2月4日勞職審字第0970636503號
  函檢附連續曠職3日失去聯繫外國人名冊載明被告自97年1月20
  日起失去聯繫，有該函文在卷可稽（臺灣臺北地方法院檢察署
  97年度偵字第6556號卷第17頁），堪徵被告顯係畏罪心虛，而
  不知去向，綜合上揭證據，堪認被告確有竊盜事實，是本案事
  證明確，其犯行洵堪認定，應依法論科。
二、核被告所為，係犯刑法第320條第1項竊盜罪。爰審酌被告無
    前科，有臺灣高等法院被告前案紀錄表可憑，素行尚可；不
    循正當途徑獲取財物，竟圖不勞而獲，實影響社會財貨安全
    ；又飾詞狡辯，未賠償告訴人所受損害，犯後態度欠佳，顯
    徵其毫無悔意，兼衡告訴人所受損害金額、被告高中畢業智
    識程度、犯罪動機、目的、手段、生活狀況及等一切情狀，
    量處如主文所示之刑，並諭知易科罰金折算標準。
據上論斷，應依刑事訴訟法第284條之1、第299條第1項前段、刑
法第320條第1項、第41條第1項前段，刑法施行法第1條之1第1項
、第2項前段，判決如主文。
本案經檢察官張成業到庭執行職務。
中    華    民    國   100    年    6     月    17    日
                    臺灣臺北地方法院刑事第14庭
                              法  官  陳琪媛
以上正本證明與原本無異。
如不服本判決應於送達後10日內向本院提出上訴書狀，並應敘述
具體理由，未敘述上訴理由者，應於上訴期間屆滿後20日內向本
院補提理由書。
                              書記官  蔡文揚
中    華    民    國   100    年    6     月    17    日
附錄本案論罪科刑法條全文：
中華民國刑法第320條
意圖為自己或第三人不法之所有，而竊取他人之動產者，為竊盜
罪，處5年以下有期徒刑、拘役或5百元以下罰金。
意圖為自己或第三人不法之利益，而竊佔他人之不動產者，依前
項之規定處斷。